【裁判字號】    88,易,2795
【裁判日期】    890713
【裁判案由】    侵占
【裁判全文】
臺灣臺北地方法院刑事判決                        八十八年度易字第二七九五號
    公  訴  人  臺灣臺北地方法院檢察署檢察官
    被      告  甲○○
右列被告因侵占案件，經檢察官提起公訴（八十八年度偵字第三六一二號），本院判
決如左：
    主  文
甲○○意圖為自己不法之所有，而侵占自己持有他人之物，累犯，處有期徒刑陸月。
    事  實
一、甲○○於八十三年間，曾犯有傷害及違反舊麻醉藥品管理條例之罪，各經臺灣臺
    南地方法院判處有期徒刑四月，如易科罰金，均以三百元折算一日，嗣已分別確
    定在案，另經臺灣臺南地方法院裁定前開二罪應執行有期徒刑七月，嗣送監執行
    後，於八十四年九月二十四日執行完畢，再於八十六年間犯違反舊麻醉藥品管理
    條例案件，經本院判處有期徒刑四月，如易科罰金以三百元折算一日確定，甲○
    ○拒不到案執行，乃遭檢察官通緝到案，再被送監執行，而於八十七年二月二十
    三日執行完畢，又於八十六年間犯違反舊麻醉藥品管理條例之罪，經本院判處有
    期徒刑五月確定，嗣於八十七年五月十八日易科罰金執行完畢，猶不知悔改，竟
    意圖為自己不法之所有，於八十七年十月二十七日，在台北市○○路○段四一六
    巷十弄四九號，向乙○○承租車號Ｂ六─一一三號營業小客車，並簽訂車輛租賃
    契約，約定每日租金新台幣（下同）八百元，每三日繳交一次，詎甲○○於前述
    時、地取得上開車輛後，即未依約繳納租金，並易持有為所有之意思，將該車侵
    占入已，嗣經乙○○以存證信函通知，亦置之不理，迄今仍未返還。
二、案經乙○○訴由臺灣臺北地方法院檢察署檢察官偵查起訴。
    理  由
一、訊據被告甲○○固坦承確有向告訴人乙○○租車，未繳租金，且迄今尚未返還該
    車之事實，惟矢口否認有何侵占犯行，辯稱：伊並沒有侵占，且其所積欠車款要
    還告訴人云云。惟查：（一）右揭犯罪事實業據告訴人乙○○於本院審理中及檢
    察官偵查中指述明確，有本院訊問筆錄、審判筆錄，及檢察官偵查筆錄（見偵查
    卷宗第十三頁、第三十頁）可憑；（二）且被告自八十七年十月二十七日取得前
    開向告訴人所承租之車輛起，迄今仍持續使用該車，惟既拒不繳納所積欠之租金
    ，亦不願返還上述車輛予告訴人，期間已長達一年八月餘之久，而對告訴人於八
    十八年一月十二日以存證信函所為之通知，亦置之不理，顯見被告自取得該承租
    車輛時起，就該車即已有不法所有，侵占入已之意圖，甚為明確，被告仍推稱伊
    並未侵占，且車款欲還告訴人云云，尚非可採；（三）此外，復有告訴人於偵查
    中所提出之八十八年一月十二日存證信函、台北市政府警察局舉發違反道路交通
    管理事件通知單、租賃登記表、車輛租賃合約書影本各一份，附於偵查卷宗（見
    偵查卷宗第三頁至第六頁）足稽。本件事證明確，被告犯行已堪定。
二、核被告所為係犯刑法第三百三十五條第一項之侵占罪。另查，被告於八十三年間
    ，曾犯有傷害及違反舊麻醉藥品管理條例之罪，各經臺灣臺南地方法院判處有期
    徒刑四月，如易科罰金，均以三百元折算一日，嗣已分別確定在案，另經臺灣臺
    南地方法院裁定前開二罪應執行有期徒刑七月，送監執行後，於八十四年九月二
    十四日執行完畢，再於八十六年間犯違反舊麻醉藥品管理條例案件，經本院判處
    有期徒刑四月，如易科罰金以三百元折算一日確定，甲○○拒不到案執行，乃遭
    檢察官通緝到案，再被送監執行，而於八十七年二月二十三日執行完畢，又於八
    十六年間犯違反舊麻醉藥品管理條例之罪，經本院判處有期徒刑五月確定，嗣於
    八十七年五月十八日易科罰金執行完畢，有臺灣高等法院檢察署刑案紀錄簡覆表
    附於本院刑事卷宗可證，於五年內再犯本件最高本刑有期徒刑以上之罪，係屬累
    犯，應依刑法第四十七條之規定，加重其刑。爰審酌被告已有多次刑案紀錄，業
    如前述，素行非佳，且於犯罪後迄今仍一再飾詞狡卸，拒將所侵占之車輛，返還
    告訴人，彌補告訴人所受損害，而縱令其損害擴大，又為本院拘提到案後，旋即
    逃匿，嗣經通緝始被緝獲到案，自難認已有悔意，及其犯罪之動機、目的、手段
    等一切情狀，量處如主文所示之刑，以示懲儆。
據上論斷，應依刑事訴訟法第二百九十九條第一項前段，刑法第三百三十五條第一項
、第四十七條，罰金罰鍰提高標準條例第一條前段，判決如主文。
本案經檢察官曾益盛到庭執行職務。
中      華      民      國    八十九    年      七      月      十三    日
                                      臺灣臺北地方法院刑事第六庭
                                          法  官  黃程暉
右正本證明與原本無異。
如不服本判決，應於判決送達後十日內，向本院提出上訴狀。
                                          書記官  張華瓊
中      華      民      國    八十九    年      七      月      十四    日
附錄本案論罪科刑法條全文
刑法第三百三十五條第一項
意圖為自己或第三人不法之所有，而侵占自己持有他人之物者，處五年以下有期徒刑
、拘役或科或併科一千元以下罰金。


司法院資訊處製作；財團法人民間司法改革基金會備份。
